# 请教陈版：关联方资产占用

提问人：一筐猪out 时间：2020-04-17 08:05:19
A公司 2019 年买了设备给B公司免费使用，设备计入了A公司的固定资产，折旧计入了A公司的研发费用。
B公司 是A公司的合并范围外关联方（同属一个实际控制人控制）
是否应按实质 设备原值和折旧 入在使用方B公司的账上，A公司当做平价销售资产给B公司，并冲回已计提的折旧？A公司当时买设备的时候就是为了给B使用。

回答人：chenyiwei
可以这样理解。（“按实质 设备原值和折旧 入在使用方B公司的账上，A公司当做平价销售资产给B公司，并冲回已计提的折旧”）